臺灣桃園地方法院刑事判決　　　　　　　　　　　　　九十一年度易字第六九七號
　　公　訴　人　臺灣桃園地方法院檢察署檢察官
　　被　　　告　甲○○
右列被告因侵占案件，經檢察官提起公訴（九十年度偵字第二一００八號），本院判
決如左：
      主    文
甲○○意圖為自己不法之所有，而侵占對於業務上所持有之物，累犯，處有期徒刑柒
月。
      事    實
一、甲○○前因詐欺案件經臺灣高等法院於八十七年十二月三十一日，以八十七年度
    上易字第六七八五號判決有期徒刑五月確定，指揮書執行完畢日期為八十九年二
    月二十四日。
二、甲○○猶不知悔改，係光泉食品股份有限公司（下稱光泉公司）中壢地區之營業
    員，負責補貨及收受貨款之工作，為從事業務之人，竟基於意圖為自己不法所有
    而侵占他人財物之犯意，於九十年十一月九日，至設於桃園縣中壢市水尾里六十
    一號麥可香商店，收取光泉公司九十年十月份產品優酪乳款項共新台幣二萬零八
    百六十四元，收受後並未繳回光泉公司，並予以侵占入己，供己花用。
三、案經光泉食品股份有限公司訴由臺灣桃園地方法院檢察署檢察官偵查起訴。
    理      由
一、認定犯罪事實所憑之證據及理由：
（一）被告坦承於前揭時、地侵占公司款項。
（二）告訴代理人汪圳泉於偵查及本院審理時指述綦詳。
（三）客戶對帳單暨銷售明細表（見偵查卷第六頁）附卷可稽。
（四）綜上，本件被告事證明確，犯行洵堪認定。
二、論罪的理由：
（一）被告甲○○所為係犯刑法第三百三十六條第二項之業務侵占罪。被告僅向麥可
      香收取一次貨款，起訴書證據並所犯法條，認被告多次侵占公司款項，容有誤
      會，應予敘明。
（二）被告甲○○前因詐欺案件經臺灣高等法院於八十七年十二月三十一日，以八十
      七年度上易字第六七八五號判決有期徒刑五月確定，指揮書執行完畢日期為八
      十九年二月二十四日，其於刑之執行完畢五年以內再犯本件有期徒刑以上之罪
      ，為累犯，依刑法第四十七條規定加重其刑。
（三）爰審酌被告等犯罪之動機、方法、所生危害，侵占後迄今尚未返還侵占公司之
      款項，侵占款項金額非鉅，犯後坦承不諱態度尚稱良好等及其他一切情狀，量
      處如主文所示之刑，以資懲儆。
三、公訴意旨另以：被告向公司領貨後，擅自將貨物賣給零售商，而將貨款共六千三
    百一十元侵占入己，因認被告涉有刑法第三百三十六條第二項業務侵占罪嫌云云
    。公訴人認被告涉有業務侵占罪嫌，其理由係以前開事實業據告訴代理人指述綦
    詳，並有領貨單及退貨單影本附卷足憑。訊據被告堅決否認有何前開業務侵占犯
    行，辯稱：伊有向公司提領貨物，送至經銷之商家，商家並有出具簽單交予伊，
    當時因要離開公司，已將簽單丟棄了，另外公司貨品有些過期或瑕疵之貨品，均
    有依規定繳回公司，並未侵占等語。按諸被告為光泉公司營業員，負責補貨及收
    受貨款的工作，送貨之商家非少，衡情被告已坦承侵占前開麥可香商店之公司大
    額款項，對於其他提領公司貨品送至各商家之貨品，將之變賣給零售商，其價值
    僅六千三百元，應無否認之理，況且告訴代理人於本院審理時請求被告幫忙協助
    ，當時送貨給哪些商店，由光泉公司去收取款項。足徵被告前開所辯，尚堪採信
    。又起訴書雖記載被告侵占之金額為二萬七千六百九十三元，惟經本院審理被告
    侵占公司金額為二萬０八百六十四元，加上告訴代理人於本院審理時親自計算之
    侵占金額六千三百一十元，合計二萬七千一百七十四元，而與起訴書所示侵占金
    額不同，是起訴書所示被告侵占之金額應屬誤載，附此敘明。本院復查無其他積
    極證據證明被告確有業務侵占犯行，惟公訴人認被告此部分事實與前開論罪科刑
    之部分有裁判上一罪之關係，爰不另為無罪之諭知，附此敘明。
據上論斷，應依刑事訴訟法第二百九十九條第一項前段，刑法第三百三十六條第二項
、第四十七條，罰金罰鍰提高標準條例第一條前段，判決如主文。
本案經檢察官廖先志到庭執行職務。
中　　　華　　　民　　　國　　九十一　　年　　　六　　　月　　二十五　　日
                                臺灣桃園地方法院刑事第六庭
                                      法　官　黃永定
右正本證明與原本無異。
如不服本判決，應於判決送達後十日內，向本院提出上訴狀。
                                      書記官　□　□　□
中　　　華　　　民　　　國　　九十一　　年　　　六　　　月　　二十五　　日
附論罪科刑依據之法條：
刑法第三百三十六條第二項
對於公務上或因公益所持有之物，犯前條第一項之罪者，處一年以上七年以下有期徒
刑，得併科五千元以下罰金。
對於業務上所持有之物，犯前條第一項之罪者，處六月以上五年以下有期徒刑，得併
科三千元以下罰金。
前二項之未遂犯罰之。
